【裁判字號】    98,上訴,2888
【裁判日期】    990728
【裁判案由】    強盜
【裁判全文】
臺灣高等法院刑事判決                98年度上訴字第2888號
上  訴  人
即  被  告  壬○○
選任辯護人  胡峰賓律師
            陳麗文律師
上  訴  人
即  被  告  癸○○
選任辯護人  陳樹忍律師
上列上訴人因強盜等案件，不服臺灣桃園地方法院97年度訴字第
1222號，中華民國98年6月10日第一審判決（起訴案號：臺灣桃
園地方法院檢察署97年度偵字第20034號、第21831號、第23084
號），提起上訴，本院判決如下：
    主  文
原判決關於壬○○如原判決附表二編號八所示罪刑暨定應執行刑
部分與關於癸○○部分，均撤銷。
壬○○共同犯恐嚇取財罪，處有期徒刑貳年，扣案安全帽貳頂、
外套壹件、手套參支、口罩壹個及美工刀壹把，均沒收。
癸○○共同犯附表三罪名欄所示之罪，各處如附表三宣告刑欄所
示之刑，應執行有期徒刑拾陸年，扣案安全帽貳頂、外套壹件、
手套參支、口罩壹個及美工刀壹把，均沒收。
其他上訴駁回。
壬○○撤銷改判與上訴駁回部分，應執行有期徒刑貳拾貳年，扣
案安全帽貳頂、外套壹件、手套參支、口罩壹個及美工刀壹把，
均沒收。
    事  實
一、壬○○與癸○○於如附表一所示之時間、地點，以如附表一
    所示之不法方式，取得如附表一所示之財物。嗣經警循線查
    獲，並扣得其等所有安全帽2頂、外套1件、手套3支、口罩1
    個及美工刀1把。
二、案經桃園縣政府警察局龍潭分局報請臺灣桃園地方法院檢察
    署檢察官偵查起訴。
    理  由
壹、證據能力部分：
    本件檢察官、上訴人即被告壬○○、癸○○及其等辯護人，
    對於本院判決所引之被告以外之人於審判外之陳述之證據能
    力，於本院民國99年6月23日審理期日，均表示無意見（見
    本院99年6月23日審判筆錄第2頁），迄於言詞辯論終結前，
    亦未聲明異議。本院審酌上開陳述作成時之情況，無不當取
    證及證明力明顯過低之瑕疵，認以之作為證據應屬適當，揆
    諸刑事訴訟法第159條之5規定，認有證據能力，合先敘明。
貳、認定事實之理由：
一、被告壬○○關於附表一編號1至7號、編號9至12號部分：
    訊據被告壬○○於原審及本院審理時，對如附表一編號1至7
    號、編號9至12號（附表一編號8部分詳後述）所示犯罪事實
    均坦承不諱，核與被害人丁○○、寅○○、子○○、戊○○
    、丑○○、丙○○、甲○○、辛○○、乙○○、庚○○、己○○分別於警詢及原審指證相符，復有被害人丑○○、己○○之指認照片附卷可稽（見臺灣桃園地方法院檢察署97年度
    偵字第21831號偵查卷第76頁、第61頁）。原審當庭勘驗如
    附表一編號1至7號、編號9、編號12所示時、地之便利超商
    監視錄影器畫面，結果均可清晰辨認犯罪行為人之一即為被
    告壬○○，並有如事實欄所示扣案犯罪工具可資佐證，足認
    關於附表一編號1至7號、編號9至12號所示犯行部分，被告
    壬○○之任意性自白與事實相符，被告壬○○此部分犯行堪
    以認定。
二、被告癸○○關於附表一編號1、編號3、編號6、編號9部分：
    被告癸○○於原審對起訴書所指其犯如附表一編號1、編號3
    、編號6、編號9（附表一編號8部分詳後述）所示犯罪事實
    經過均矢口否認，辯稱：我並未參與任何強盜犯行，強盜案
    件係由姓名年籍不詳，綽號為「小雞」之人穿著我放置在機
    車置物櫃內之外套、鞋子所為云云，至本院審理時則為認罪
    陳述，經查：
（一）附表一編號1部分（97年8月12日）
      於97年8月12日凌晨2時50分許，址設在桃園縣中壢市○○
      街97號7-11便利商店，先經被告癸○○及壬○○分別頭戴
      安全帽，並先後進入該便利商店，被告壬○○手持美工刀
      1把在該便利商店內把風，被告癸○○則以左手將該便利
      商店之店員丁○○頭部挾於腋下，以此方式控制丁○○行
      動，被告癸○○復喝令店員將店內零用金拿出來，以塑膠
      袋裝盛之等情，業據被害人丁○○於原審到庭具結證述綦
      詳（見原審卷一第166頁），而被告癸○○確有參與本件
      犯行，除經證人丁○○於警詢時指認明確外（見同上偵查
      卷第25頁），另其於原審指認被告癸○○之聲音無誤，並
      證稱：因為案發當時，我幫嫌犯拿取金錢當下，曾回頭經
      由安全帽擋風版部分目擊到挾持住我之人，所以在警詢時
      得以指認被告癸○○即係當時挾持我之人，今日在法庭上
      ，被告癸○○講話的聲音亦與當天案發時挾持住我之人聲
      音相同，被告癸○○與挾持住我之人身高亦相近等語（見
      原審卷一第166頁至第170頁）。徵諸證人丁○○因遭強盜
      加害，得以與歹徒直接接觸，被害人丁○○又因為受到強
      盜行為記憶甚為深刻，對於強盜行為人之聲音既非僅短暫
      聽聞1次並且印象深刻，證人丁○○指認被告癸○○之聲
      音應屬可信。此外，原審當庭勘驗該便利商店於97年8月
      12日監視錄影器畫面結果為：有1位身著黑底、袖子兩側
      有白色條紋、背後有紅白圖樣，腳則穿著咖啡色底、側邊
      有4條白色條紋鞋子之人先進入該便利商店內，再與尾隨
      進入之人共同為強盜犯行，有監視錄影器光碟可按，並有
      原審勘驗筆錄在卷可佐（見原審卷一第74頁至第75頁），
      勘驗畫面中之外套及鞋子均與本件扣案外套、鞋子樣式相
      符，被告癸○○經逮捕時穿著之鞋子即為扣案鞋子，經被
      告癸○○供承不諱（見臺灣桃園地方法院檢察署97年度偵
      字第20034號偵查卷第183頁），復有照片4幀附卷可稽（
      見同上第20034號偵查卷第190頁至第191頁）。本件既經
      證人丁○○明確指認被告癸○○即為參與強盜犯行之人，
      被告癸○○逮捕時所穿著鞋子與實施強盜犯行之行為人相
      同，足認被告癸○○即為參與強盜犯罪行為人無誤。雖被
      告癸○○於原審辯稱：我平日均將鞋子、外套放置在機車
      置物櫃，平日則穿著脫鞋云云。然被告癸○○遭逮捕當日
      身穿扣案鞋子，於機車置物櫃內卻無拖換之其他鞋子，足
      認被告癸○○所辯，顯非事實，被告癸○○確係參與本件
      強盜犯行之行為人，應堪認定。
（二）附表一編號3部分（97年8月21日）
      於97年8月21日凌晨2時40分許，被害人即店員子○○正在
      址設於桃園縣中壢市○○○街12號之7-11便利商店內值班
      ，當時有2人前後進入該便利商店，被告癸○○頭戴安全
      帽徒手掐住被害人子○○脖子，並將被害人子○○壓制在
      該便利商店櫃臺角落，被告壬○○則手持美工刀1把在櫃
      臺前面把風，2人要求被害人子○○不要亂動，被告癸○○要求被害人子○○為其開啟金庫，惟因被害人子○○表
      示不知如何開啟，被告癸○○遂自行徒手將未上鎖之金庫
      打開，並將金庫內紙鈔27,000元全數拿走等情，經證人即
      被害人子○○於原審到庭指證明確（見原審卷一第194頁
      ）。而被告癸○○確有參與本件犯行，除證人子○○於警
      詢時指認無誤外（見同上第21831號偵查卷第38頁），復
      經證人子○○於原審當庭指認，其稱：雖然案發當時歹徒
      頭戴安全帽，但仍可以看見歹徒眼睛、鼻子部分，而今日
      當庭，我亦係依照被告之眼睛及鼻子辨認，認為很像該日
      犯行之歹徒等語（見原審卷一第194頁至第195頁）。徵諸
      證人子○○因強盜加害，得以面對面與犯行之歹徒接觸，
      當時便利商店內之光線充足，證人子○○亦因為被害人而
      印象深刻，證人子○○之指認正確性當可採信。而原審當
      庭勘驗該便利商店於97年8月21日前之商店監視錄影器畫
      面結果為：有1位身著黑底、袖子兩側有白色條紋、背後
      有紅白圖樣，腳則穿著咖啡色底、側邊有4條白色條紋鞋
      子，頭戴銀色安全帽之人先進入該便利商店內，另1位歹
      徒則身穿黑色上衣、頭戴安全帽，有監視錄影器光碟可按
      ，並有勘驗筆錄在卷可佐（見原審卷一第75頁）。勘驗畫
      面中之外套及鞋子均與本件扣案之外套、鞋子樣式相符，
      被告癸○○經逮捕時穿著之鞋子即為扣案鞋子，經被告癸○○供承不諱（見同上第20034號偵查卷第183頁）、復有
      照片4幀附卷可按（見同上第20034號偵查卷第190頁至第
      191頁），本件經證人子○○明確指認被告癸○○即為參
      與強盜之人，而被告癸○○逮捕時所穿著鞋子與該強盜犯
      行之行為人相同，足認被告癸○○即為該案之犯罪行為人
      。雖被告癸○○於原審辯稱：我平日均將鞋子、外套放置
      在機車置物櫃，平日則穿著脫鞋云云，然被告癸○○遭逮
      捕當日身穿扣案鞋子，於機車置物櫃內卻無拖換之其他鞋
      子，被告癸○○所辯有違事實，被告癸○○係本件強盜犯
      行之行為人，應堪認定。
（三）附表一編號6部分（97年8月30日凌晨3時7分許）
      於97年8月30日凌晨，被害人即店員丙○○在桃園縣中壢
      市○○路○段236號7-11便利商店內值班，當時被害人丙○○因為已先接獲其他便利商店通報有強盜事件發生，因此
      業已先將店內現金收妥，嗣後於當日凌晨3時7分許，被告
      壬○○先進入該超商，適被害人丙○○靠近時，被告壬○○遂抓住被害人丙○○並表示要搶劫，而被告癸○○在進
      入該店內，被告壬○○要求被害人丙○○進入該店倉庫，
      被告癸○○則在該超商櫃臺、借零金庫及收銀機翻找金錢
      ，惟因店內現金業經被害人丙○○收藏妥當，因此被告癸○○及壬○○無法得手遂行離去等情，據證人即被害人丙○○迭於警詢及原審審理中指訴歷歷（見同上第21831號
      偵查卷第69頁至第71頁、原審卷一第225頁），而被告癸○○確有參與本件犯行，經證人丙○○於警詢時指認：本
      件行為人之1身穿黑色外套，2邊袖子有白色條紋，背後並
      有紅色類似翅膀圖案，並身著咖啡色運動鞋，斜邊有白色
      條紋，身高約180公分許等語明確（見同上第21831號偵查
      卷第70頁）。按證人丙○○因遭強盜犯行，得以長時間並
      且面對面與歹徒近身接觸，當時便利商店內之光線充足，
      證人丙○○亦因為被害人而印象深刻，證人丙○○指認強
      盜行為人衣著之正確性堪予採信。又被告癸○○被逮捕時
      所穿著鞋子與實施強盜犯行者相同，被告癸○○即為該案
      之行為人無誤。被告癸○○於原審辯稱：我平日均將鞋子
      、外套放置在機車置物櫃，平日則穿著脫鞋云云，然被告
      遭逮捕當日身穿扣案鞋子，於機車置物櫃內卻無拖換之其
      他鞋子，足認被告癸○○於原審所辯顯係臨訟飾責之詞，
      被告癸○○係參與本件強盜犯行之行為人，至為明灼。
（四）附表一編號9部分（97年9月5日）
      被告癸○○有參與97年9月5日凌晨1時59分許，位於桃園
      縣龍潭鄉○○路491號之7-11便利商店之加重強盜犯行一
      節，經被告癸○○於警詢時供承不諱，其供稱：我有與被
      告壬○○於97年9月5日凌晨1時59分許在上開便利商店強
      盜是被告壬○○提議要強盜的，我會先在便利商店外把風
      ，由被告壬○○手持美工刀1把進入便利商店先控制住店
      員，然後被告壬○○會再示意我進入商店內，我在進入便
      利超商內搜刮現金及線上遊戲卡等語（見同上第20034號
      偵查卷第24頁至第25頁）。復據證人即該便利商店案發當
      日值班店員辛○○於原審到庭指證稱：97年9月5日凌晨1
      時59分許，我正在桃園縣龍潭鄉○○路491號之便利超商
      內值班，當時有1個個子較矮之人手持美工刀進入該便利
      商店之櫃臺邊表示要搶劫，並要求打開金庫，我內心感到
      畏懼便打開便利商店之收銀機，約過了40秒左右，又進來
      1位身高約180公分之男子，一進入店內就開始翻找收銀機
      及櫃臺下方抽屜，且拿走收銀機內50元硬幣10枚等語綦詳
      （見同上第20034號偵查卷第44頁至第46頁），證人辛○○於警詢時指認：被告癸○○之身材與強盜上揭便利商店
      較高之犯嫌身材相似等語明確（見同上第20034號偵查卷
      第46頁），復觀察前開便利商店案發當日監視錄影帶翻拍
      照片結果：有1位頭戴安全帽及身著格子短袖上衣及長褲
      之男子手持美工刀1把先進入上揭便利商店，嗣後另有1位
      袖子兩側有白色條紋、背後有翅膀圖樣，白色底有幸運草
      圖樣半罩式安全帽之人進入該便利商店櫃臺內搜刮財物，
      有照片10幀可按（見同上第20034號偵查卷第47頁至第51
      頁），監視錄影器翻拍照片除與證人辛○○描述案發當日
      情節相符一致外，照片顯示之外套與本件扣案被告癸○○
      所有之外套樣式完全一致，被告癸○○雖於原審辯稱：我
      平日均將該外套放置在機車置物櫃云云，然本件犯案手法
      與前開案件相同外，觀察本件翻拍照片之身型及扣案外套
      犯嫌穿著之合適度，被告癸○○應係本件強盜犯行之行為
      人，堪以認定。
（五）綜上，本件關於附表一編號1、編號3、編號6、編號9所示
      犯行部分，被告癸○○於本院為認罪陳述之任意性自白與
      事實相符，被告癸○○此部分之犯行堪以認定，應依法論
      科。
三、被告壬○○、癸○○關於附表一編號8部分：
（一）被告壬○○、癸○○對於附表一編號8所示犯罪行為，於
      本院審理時，均為認罪之陳述，查被告癸○○有參與97年
      9月3日凌晨2時25分許，位於桃園縣龍潭鄉○○路○○段
      671號7-11便利商店之犯行一節，據被告癸○○於警詢時
      供述在案，其稱：我於97年9月3日凌晨2時25分許，有與
      被告壬○○一同強盜上開便利商店，我與被告壬○○均係
      騎乘我所有車牌號碼為ICQ號重型機車前往便利商店強盜
      ，強盜都是被告壬○○所提議，我會先在便利商店門口把
      風，先由被告壬○○進入便利商店內以美工刀控制住店員
      後，再示意我進入便利商店，由我負責搜刮金錢以及線上
      遊戲卡等語可憑（見同上第20034號偵查卷第24頁至第25
      頁），雖被告癸○○於原審辯稱警詢筆錄係員警事先製作
      筆錄初稿而要求其逐字照稿唸誦，然經原審勘驗該日警詢
      錄音帶結果：被告癸○○對於細節均能清晰描述，且可聽
      見時而有打字聲，問題亦係一問一答，被告癸○○回答時
      時有思考，聲調亦非平整無起伏，錄音亦無中斷現象，有
      勘驗筆錄可稽。此外，亦有證人即該便利商店案發當日值
      班店員薛吉偉於原審到庭指訴指認被告癸○○為該超商強
      盜犯行之行為人（見原審卷一第199頁），證人薛吉偉因
      強盜犯行，得以長時間並且面對面與犯行之歹徒接觸，另
      外當時便利商店內之光線充足，證人薛吉偉亦因為受到強
      盜行為印象深刻，並且詳細說明指認之依據，證人薛吉偉
      之指認正確性堪予採認。另就被告2人犯罪經過，被害人
      薛吉偉於原審指證稱：「（問：矮的人始終有把你壓制住
      嗎？）沒有，矮的人拿刀抵住我後有說這是強劫，因為當
      時我在聽手機音樂所以沒有聽清楚他在說什麼，他講好幾
      次強劫後我才聽清楚，他才放開我，接著他們二人就走到
      櫃台，我也自動跟著走到櫃臺，因為我怕他們有問題要問
      我」、「（問：當時你遇到這種情況，你會害怕嗎？）不
      會，因為那家店被搶好多次」、「（問：你不怕他們傷害
      你嗎？）因為之前搶的人更恐怖」、「（問：為何你要過
      去幫搶匪解決困難？）因為我有點好奇，順便看看他們長
      什麼樣子」等語（見原審卷一第202頁至第203頁），是以
      被害人主觀上縱無畏懼之感受，復能自由行動、未達「至
      不能抗拒」之程度，但被告2人意圖不法所有，核其等所
      為仍該當恐嚇取財犯罪之構成要件事實甚明，其等此部分
      犯罪事證亦臻明確，應依法論科。
參、論罪科刑與撤銷改判之理由
一、按刑法第321條第1項第3款所定「兇器」，其種類並無限制
    ，凡客觀上足對人之生命、身體、安全構成威脅，具有危險
    性之兇器均屬之，且祇須行竊時攜帶此種具有危險性之兇器
    為已足，並不以攜帶之初有行兇之意圖為必要（最高法院62
    年台上字第2489號判例要旨參照）。本案扣得之被告等所用
    行搶工具美工刀1把，係由金屬打造，構造銳利，為足以殺
    傷人生命、身體之器械，乃屬具有危險性之兇器甚明。又按
    強盜罪，係以意圖為自己或第三人不法所有，以強暴、脅迫
    、藥劑、催眠術或他法至使不能抗拒而取他人之物或使其交
    付，為構成要件。而至使不能抗拒，係指行為人所施用之強
    暴、脅迫等非法方法，在「客觀上」足使被害人喪失意思自
    由，並達於不能抗拒之程度者而言（最高法院94年台上字第
    1782號判決參照），查被告壬○○所犯如附表一所示編號1
    至7號、編號9至12號，及癸○○所犯如附表二所示編號1、
    編號3、編號6、編號9之各次強盜犯行，均係深夜乘被害人
    獨自1人在便利商店內值班之情況行為，並持客觀上足以殺
    傷人生命、身體之美工刀作為強盜工具，已達使被害人均不
    能抗拒之程度。揆諸前開判決意旨，已該當於強盜罪之構成
    要件。
二、核被告壬○○就附表一編號1至5、編號7、編號9至12部分；
    被告癸○○就附表一編號1、編號3、編號9所為，均係犯刑
    法第328條所規定之強盜罪而有同法第321條第1項第3款攜帶
    兇器之情形，該當同法第330條第1項之攜帶兇器強盜罪；就
    附表一編號6部分，被告壬○○、癸○○2人均係犯同法第33
    0條第2項之攜帶兇器強盜未遂罪。被告壬○○與癸○○間，
    就附表一編號1、編號3、編號6、編號9部分、被告壬○○與
    姓名年籍不詳綽號為「小雞」之成年男子就附表一編號2、
    編號4、編號5、編號7、編號11部分、被告壬○○與姓名年
    籍不詳綽號為「阿鵬」之成年男子就編號附表一編號10部分
    、被告壬○○與姓名年籍不詳綽號分別為「小雞」、「阿鵬
    」之成年男子就編號附表一編號12部分，均具有犯意聯絡及
    行為分擔，而為共同正犯。被告壬○○雖於原審辯稱：就附
    表一編號5、編號6、編號10、編號11、編號12部分有自首之
    情云云。惟證人黃俊銘於原審到庭結稱：關於第1次移送之5
    件案件，警方業經掌握被害人資料及犯罪嫌疑人係壬○○及
    癸○○，警方只是找出被告壬○○、癸○○2人所在位置；
    第2次移送之6件案件，也是警方到現場查訪、也調閱別分局
    之資料、為被害人製作筆錄、調閱被害超商錄影帶、使被害
    人指認犯罪嫌疑人、比對犯罪工具及手法，認為被告壬○○
    、癸○○2人有涉犯該等案件後，始借提被告壬○○、癸○○2人出來詢問等語明確（參見原審卷一第164頁），因此自
    無自首減刑規定之適用。
三、原審據上事實認定，除附表一編號8外，對被告壬○○各該
    犯行，分別依刑法第330條第1項、第2項、第321條第1項第3
    款、第28條規定論罪，並就附表一編號6所示犯行並依刑法
    第25條第2項未遂犯處罰規定減輕其刑，於法並無違誤，量
    刑已斟酌刑法第57條各款所示事由，就扣案之安全帽2頂、
    外套1件、手套3支及口罩1個及美工刀1把，認係屬被告2人
    所有，業據其等供承在卷，復供犯罪或備供犯罪所用之物，
    依刑法第38條第1項第2款規定，於諭知被告壬○○如附表二
    編號1至6，編號7至12各罪項下宣告沒收，核無違誤，應予
    維持，被告壬○○就此部分提起上訴，請求撤銷改判，為無
    理由，應予駁回。
四、至於原審對於被告壬○○、癸○○如附表一編號8所示犯行
    ，以被告壬○○、癸○○係選在凌晨，乘被害人薛吉偉獨自
    1人看顧店內之時段下手，又被告壬○○既以攜帶之美工刀
    威嚇被害人薛吉偉，甚或以美工刀抵住被害人薛吉偉之腹部
    ，被害人薛吉偉之生命、身體之危險迫在眉睫，依一般社會
    生活經驗判斷，被害人除心生畏懼外，其自由意識已遭受壓
    制，客觀上已達於不能抗拒之程度，依刑法第330條第1項、
    第321條第1項第3款、第28條規定，分別對被告壬○○、被
    告癸○○論以共同加重強盜罪，固非無見。然強盜罪之客觀
    要件所謂「致使不能抗拒」，係指行為人所施用之強暴脅迫
    等非法之方法，在「客觀上」足使被害人喪失意思自由，並
    達於不能抗拒之程度而言。若所實施之行為尚不足以壓抑被
    害人之意思自由，被害人並非不能抗拒，或未達於不能抗拒
    之程度，其交付財物與否，尚有自由斟酌之餘地者，應成立
    恐嚇取財罪（最高法院96年台上字第6574號、89年台上字第
    3783號、87年台上字第2278號判決要旨參照）。被害人薛吉
    偉既於原審指證稱：「（問：矮的人始終有把你壓制住嗎？
    ）沒有，矮的人拿刀抵住我後有說這是強劫，因為當時我在
    聽手機音樂所以沒有聽清楚他在說什麼，他講好幾次強劫後
    我才聽清楚，他才放開我，接著他們二人就走到櫃台，我也
    自動跟著走到櫃臺，因為我怕他們有問題要問我」、「（問
    ：當時你遇到這種情況，你會害怕嗎？）不會，因為那家店
    被搶好多次」、「（問：你不怕他們傷害你嗎？）因為之前
    搶的人更恐怖」、「（問：為何你要過去幫搶匪解決困難？
    ）因為我有點好奇，順便看看他們長什麼樣子」等語（見原
    審卷一第202頁至第203頁），顯見被害人主觀上無畏懼之感
    受，復能自由行動，被告2人犯行於客觀上未達「至不能抗
    拒」之程度，其等就附表一編號8所為，應係犯刑法第346條
    第1項所規定之恐嚇取財罪，原審以其等成立共同加重強盜
    罪，容有未洽，起訴法條應予變更，原審判決關於被告壬○○如附表二編號8所示罪刑諭知暨定應執行刑部分，被告癸○○關於附表三編號4宣告罪刑部分，均屬無可維持。再者
    ，供犯罪或犯罪預備之物，以屬於犯罪行為人者為限，固得
    沒收之。本件原審以扣案之安全帽2頂、外套1件、手套3支
    及口罩1個及美工刀1把，均係屬被告2人所有，且係供犯罪
    所用之物，業據被告2人供承在卷，依刑法第38條第1項第2
    款規定宣告沒收，又說明被告癸○○犯罪所使用之全罩式安
    全帽，雖未扣案，但亦不能證明業已滅失，且係供被告癸○○犯罪之物，仍應併為沒收之宣告等語，惟觀諸原判決附表
    三沒收物欄均係記載「扣案之半罩式安全帽2頂、外套1件、
    手套3支、口罩1個及美工刀1把」，並未將該未扣案全罩式
    安全帽1頂列為沒收物，關於被告癸○○部分，亦有判決主
    文與判決理由不符之矛盾，被告癸○○提起上訴，請求撤銷
    改判無罪，雖無理由，然此部分已動搖被告癸○○部分之判
    決結果，對於被告癸○○部分，即應全部予以撤銷改判。
五、本院分別審酌被告壬○○、癸○○2人均正值青年，卻不思
    循正途賺取所需，其犯罪動機、目的實屬可議，且犯罪手段
    、所生危害甚鉅，惟被告壬○○於原審及本院審理時均坦承
    犯行、被告癸○○於本院審理時亦知坦承犯行之態度等一切
    情狀，就撤銷改判部分，處被告壬○○如主文第二項所示之
    主刑，被告癸○○部分，則處附表三宣告刑欄所示之主刑。
    扣案安全帽2頂、外套1件、手套3支及口罩1個及美工刀1把
    ，均係屬被告所有，據被告2人供承在卷，且屬供被告2人犯
    罪或備供犯罪所用之物，依刑法第38條第1項第2款規定，於
    被告2人所犯各罪項下宣告沒收。至被告癸○○於犯罪時曾
    使用全罩式安全帽，因未扣案，又非屬違禁物，諒被告壬○○、癸○○不至於以之再犯罪，故不為沒收之諭知。附表二
    所示被告壬○○撤銷改判部分與上訴駁回部分所處有期徒刑
    應執行有期徒刑22年；附表三所示被告癸○○宣告刑有期徒
    刑部分，應執行有期徒刑16年，以示懲戒。
據上論斷，應依刑事訴訟法第369條第1項前段、第368條、第299
條第1項前段、第364條、第300條，刑法第28條、第330條第1項
、第2項、第346條第1項、第51條第5款、第38條第1項第2款，判
決如主文。
本案經檢察官繆卓然到庭執行職務。
中    華    民    國    99    年     7    月    28    日
                 刑事第十三庭  審判長法  官  曾德水
                                     法  官  遲中慧
                                     法  官  陳恆寬
以上正本證明與原本無異。
恐嚇取財部分檢察官及強盜部分檢察官與被告如不服本判決，應
於收受送達後10日內向本院提出上訴書狀，其未敘述上訴之理由
者並得於提起上訴後10日內向本院補提理由書（均須按他造當事
人之人數附繕本）「切勿逕送上級法院」。
恐嚇取財部分，被告均不得上訴。
                                      書記官  黃家麟
中    華    民    國    99    年    8     月    5     日
刑法第330條
犯強盜罪而有第321條第1項各款情形之一者，處7年以上有期徒
刑。
前項之未遂犯罰之。
刑法第321條
犯竊盜罪而有左列情形之一者，處6月以上、5年以下有期徒刑：
一、於夜間侵入住宅或有人居住之建築物、船艦或隱匿其內而犯
    之者。
二、毀越門扇、牆垣或其他安全設備而犯之者。
三、攜帶兇器而犯之者。
四、結夥三人以上而犯之者。
五、乘火災、水災或其他災害之際而犯之者。
六、在車站或埠頭而犯之者。
前項之未遂犯罰之。
刑法第346條第1項
意圖為自己或第三人不法之所有，以恐嚇使人將本人或第三人之
物交付者，處 6月以上5年以下有期徒刑，得併科1千元以下罰金
。
附表一：
 ┌─┬─────────┬─────────────┬─────┬─────┐
 │編│犯罪時間、地點    │        犯罪方法          │被害人及  │所犯法條  │
 │號│                  │                          │損失財物  │          │
 ├─┼─────────┼─────────────┼─────┼─────┤
 │1 │於民國97年8月12日 │癸○○騎乘車牌號碼IUQ- 951│店員丁○○│刑法第330 │
 │  │凌晨2 時40分許（起│號重型機車，附載壬○○，共│現金新臺幣│條第1項、 │
 │  │訴書誤植為50分），│同意圖不法所有，基於強盜取│（下同）  │第321條第 │
 │  │在桃園縣中壢市龍川│財犯意聯絡，共同前往左揭之│23,000元  │1項第3款加│
 │  │街97號7-11便利商店│便利超商，癸○○及壬○○分│          │重強盜罪  │
 │  │                  │別頭戴安全帽，並先後進入該│          │          │
 │  │                  │便利商店內，壬○○手持美工│          │          │
 │  │                  │刀1 把在該便利商店把風，黃│          │          │
 │  │                  │鐘奇則以左手將該便利商店之│          │          │
 │  │                  │店員丁○○頭部挾於腋下，以│          │          │
 │  │                  │此方式控制丁○○行動，黃鐘│          │          │
 │  │                  │奇復喝令店員將店內零用金拿│          │          │
 │  │                  │出來，以塑膠袋裝盛之，被告│          │          │
 │  │                  │2人 得手財物後，共同騎乘上│          │          │
 │  │                  │開機車離去，並將所得款項朋│          │          │
 │  │                  │分並花用殆盡。            │          │          │
 ├─┼─────────┼─────────────┼─────┼─────┤
 │2 │於97年8月15日凌晨1│姓名年籍不詳綽號為「小雞」│店員寅○○│刑法第330 │
 │  │時55分許，在桃園縣│之成年男子騎乘癸○○所有、│現金16,000│條第1項、 │
 │  │中壢市○○○路○段 │車牌號碼為IUQ-951 號之重型│元        │第321條第 │
 │  │文化新村9號OK便利 │機車，附載壬○○，共同意圖│          │1項第3款加│
 │  │商店              │不法所有，基於共同強盜犯意│          │重強盜罪  │
 │  │                  │聯絡，共同前往左揭之便利超│          │          │
 │  │                  │商，由「小雞」於店內把風，│          │          │
 │  │                  │壬○○則手持客觀上足供兇器│          │          │
 │  │                  │使用之美工刀進入店內，並用│          │          │
 │  │                  │手架住店員寅○○之脖子，以│          │          │
 │  │                  │此方式控制店員行動後，要求│          │          │
 │  │                  │店員交出鑰匙打開保險箱及收│          │          │
 │  │                  │銀櫃，壬○○隨即取走其內置│          │          │
 │  │                  │放之現金，壬○○與「小雞」│          │          │
 │  │                  │2人 得手財物後，共同騎乘上│          │          │
 │  │                  │開機車離去，並將所得款項朋│          │          │
 │  │                  │分並花用殆盡。            │          │          │
 ├─┼─────────┼─────────────┼─────┼─────┤
 │3 │於97年8月21日凌晨2│癸○○騎乘車牌號碼為IUQ-  │店員子○○│刑法第330 │
 │  │時40分許，在桃園縣│951 號之重型機車，附載黃坤│現金27,000│條第1項、 │
 │  │中壢市○○○街12號 │弘共同前往左揭之便利超商，│元        │第321條第 │
 │  │7-11便利商店      │癸○○與壬○○共同意圖不法│          │1項第3款加│
 │  │                  │所有，基於強盜犯意，分別頭│          │重強盜罪  │
 │  │                  │戴安全帽，先推由癸○○徒手│          │          │
 │  │                  │掐住店員子○○之脖子，並將│          │          │
 │  │                  │店員子○○壓制於櫃臺角落，│          │          │
 │  │                  │而壬○○則手持客觀上足供兇│          │          │
 │  │                  │器使用之美工刀在該便利上店│          │          │
 │  │                  │之櫃臺前控制店員行動，再由│          │          │
 │  │                  │癸○○要求店員子○○開啟該│          │          │
 │  │                  │便利商店內之金庫，但因店員│          │          │
 │  │                  │子○○表示不知如何開啟該金│          │          │
 │  │                  │庫，癸○○遂自行開啟該未上│          │          │
 │  │                  │鎖之金庫，強取其內置放之現│          │          │
 │  │                  │金，癸○○及壬○○2 人得手│          │          │
 │  │                  │財物後，共同騎乘上開機車離│          │          │
 │  │                  │去，並將所得款項朋分花用殆│          │          │
 │  │                  │盡。                      │          │          │
 ├─┼─────────┼─────────────┼─────┼─────┤
 │4 │於97年8月28日凌晨2│姓名年籍不詳綽號為「小雞」│店員戊○○│刑法第330 │
 │  │時50分許，在桃園縣│之成年男子騎乘癸○○所有、│現金3,350 │條第1項、 │
 │  │楊梅鎮○○路○段297│車牌號碼為IUQ-951 號重型機│元、3條香 │第321條第 │
 │  │之1號7-11便利商店 │車，附載壬○○，其2 人共同│菸        │1項第3款加│
 │  │                  │意圖不法所有，基於強盜犯意│          │重強盜罪  │
 │  │                  │聯絡，共同前往左揭便利超商│          │          │
 │  │                  │，由「小雞」於店內把風，黃│          │          │
 │  │                  │坤弘則手持客觀上足供兇器使│          │          │
 │  │                  │用之美工刀進入店內，並用手│          │          │
 │  │                  │架住店員脖子，以此方式控制│          │          │
 │  │                  │店員行動後，「小雞」即進入│          │          │
 │  │                  │櫃臺內開啟金庫，取走其內置│          │          │
 │  │                  │放之現金，2 人得手財物後，│          │          │
 │  │                  │共同騎乘上開機車離去，並將│          │          │
 │  │                  │所得款項花用殆盡。        │          │          │
 ├─┼─────────┼─────────────┼─────┼─────┤
 │5 │於97年8月30日凌晨2│姓名年籍不詳綽號為「小雞」│店員丑○○│刑法第330 │
 │  │時56分許，在桃園縣│之成年男子騎乘癸○○所有、│現金1,000 │條第1項、 │
 │  │觀音鄉富源村57之1 │車牌號碼為IUQ-951 號重型機│元        │第321條第 │
 │  │號7-11便利商店    │車，附載壬○○，其等共同意│          │1項第3款加│
 │  │                  │圖不法所有，基於強盜犯意聯│          │重強盜罪  │
 │  │                  │絡，共同前往左揭便利超商，│          │          │
 │  │                  │壬○○及「小雞」2 人進入店│          │          │
 │  │                  │內後，由壬○○手持客觀上足│          │          │
 │  │                  │供兇器使用之美工刀，向店員│          │          │
 │  │                  │丑○○恫稱搶劫，隨即共同取│          │          │
 │  │                  │走店內置放之現金，2 人得手│          │          │
 │  │                  │財物後，共同騎乘上開機車離│          │          │
 │  │                  │去，並將所得款項花用殆盡。│          │          │
 ├─┼─────────┼─────────────┼─────┼─────┤
 │6 │於97年8月30日凌晨3│癸○○騎乘車牌號碼為IUQ-  │店員丙○○│刑法第330 │
 │  │時7分許，在桃園縣 │951 號重型機車，附載壬○○│未搶得財物│條第2項、 │
 │  │中壢市○○路○段236│，其等共同意圖不法所有，基│          │第1項、第 │
 │  │號7-11便利商店    │於強盜犯意，共同前往左揭之│          │321條第1項│
 │  │                  │便利超商，先推由壬○○手持│          │第3款加重 │
 │  │                  │客觀上足供兇器使用之美工刀│          │強盜未遂罪│
 │  │                  │進入店內，抓住店員丙○○表│          │          │
 │  │                  │示要搶劫，，癸○○接續進入│          │          │
 │  │                  │該便利商店內，壬○○便喝令│          │          │
 │  │                  │店員丙○○進入倉庫，以此方│          │          │
 │  │                  │式控制店員丙○○之行動後，│          │          │
 │  │                  │癸○○自行開啟店內借零金庫│          │          │
 │  │                  │及抽屜欲強取財物，惟因其內│          │          │
 │  │                  │均無置放任何現金而未得手，│          │          │
 │  │                  │癸○○及壬○○2 人隨後共同│          │          │
 │  │                  │騎乘上開機車離去。        │          │          │
 ├─┼─────────┼─────────────┼─────┼─────┤
 │7 │於97年9月2日凌晨1 │姓名年籍不詳綽號為「小雞」│店員甲○○│刑法第330 │
 │  │時37分許，在桃園縣│之成年男子騎乘癸○○所有、│現金6,000 │條第1項、 │
 │  │大園鄉○○路61號萊│車牌號碼為IUQ-951 號重型機│元、3條香 │第321條第 │
 │  │爾富便利商店      │車，附載壬○○，其2 人共同│菸        │1項第3款加│
 │  │                  │意圖不法所有，基於強盜犯意│          │重強盜罪  │
 │  │                  │聯絡，共同前往便利超商，黃│          │          │
 │  │                  │坤弘及「小雞」2 人進入店內│          │          │
 │  │                  │後，由壬○○手持客觀上足供│          │          │
 │  │                  │兇器使用之美工刀，向店員恫│          │          │
 │  │                  │稱搶劫，要求店員開啟收銀機│          │          │
 │  │                  │，隨即共同取走其內置放之現│          │          │
 │  │                  │金，2 人得手財物後，共同騎│          │          │
 │  │                  │乘上開機車離去，並將所得款│          │          │
 │  │                  │項花用殆盡。              │          │          │
 ├─┼─────────┼─────────────┼─────┼─────┤
 │8 │於97年9月3日凌晨2 │癸○○騎乘車牌號碼為IUQ-95│店員薛吉偉│刑法第346 │
 │  │時25分許，在桃園縣│1 號重型機車，附載壬○○，│現金1,450 │條第1項恐 │
 │  │龍潭鄉○○路○○段│其2 人共同意圖不法所有，基│元        │嚇取財罪  │
 │  │671號7-11便利商店 │於恐嚇取財犯意聯絡，共同前│          │          │
 │  │                  │往左揭便利超商，2人進入該 │          │          │
 │  │                  │超商後，由癸○○在店內把風│          │          │
 │  │                  │，壬○○手持客觀上足供兇器│          │          │
 │  │                  │使用之美工刀進入店內，將當│          │          │
 │  │                  │時戴耳機聽音樂之店員薛吉偉│          │          │
 │  │                  │推至該便利商店冰櫃旁並以上│          │          │
 │  │                  │開美工刀抵住店員薛吉偉腹部│          │          │
 │  │                  │，惟隨即放開，對薛吉偉施以│          │          │
 │  │                  │恐嚇，嗣壬○○及癸○○至收│          │          │
 │  │                  │銀台處取出現金及線上遊戲辣│          │          │
 │  │                  │椒卡2張，薛吉偉亦跟隨其等 │          │          │
 │  │                  │至櫃台觀看壬○○、黃鍾奇欲│          │          │
 │  │                  │從事何事，在當時客觀情境，│          │          │
 │  │                  │其意思及行動自由未受壓制至│          │          │
 │  │                  │不能抗拒之程度，壬○○、黃│          │          │
 │  │                  │鐘奇2人得手後，共同騎乘上 │          │          │
 │  │                  │開機車離去，並將所得款項花│          │          │
 │  │                  │用殆盡。                  │          │          │
 ├─┼─────────┼─────────────┼─────┼─────┤
 │9 │於97年9月5日凌晨1 │癸○○騎乘車牌號碼為IUQ-95│店員辛○○│刑法第330 │
 │  │時59分許，在桃園縣│1 號重型機車，附載壬○○，│現金500元 │條第1項、 │
 │  │龍潭鄉○○路491號 │其2 人共同意圖不法所有，基│          │第321條第1│
 │  │7-11便利商店      │於強盜犯意聯絡，共同前往左│          │項第3款加 │
 │  │                  │揭便利超商，由癸○○在外把│          │重強盜罪  │
 │  │                  │風，壬○○則手持客觀上足供│          │          │
 │  │                  │兇器使用之美工刀先行進入左│          │          │
 │  │                  │揭便利商店內，喝令店員陳慶│          │          │
 │  │                  │全打開收銀機，嗣後癸○○尾│          │          │
 │  │                  │隨進入該便利商店內，並取出│          │          │
 │  │                  │收銀機內置放之50元銅板10枚│          │          │
 │  │                  │，2 人得手後，共同騎乘上開│          │          │
 │  │                  │機車離去，並將所得款項花用│          │          │
 │  │                  │殆盡。                    │          │          │
 ├─┼─────────┼─────────────┼─────┼─────┤
 │10│於97年9月7日凌晨2 │姓名年籍不詳綽號為「阿鵬」│店員乙○○│刑法第330 │
 │  │時58分許，在桃園縣│之成年男子騎乘癸○○所有、│現金3,350 │條第1項、 │
 │  │中壢市功學社新村  │車牌號碼為IUQ-951 號重型機│元、3條香 │第321條第 │
 │  │225號OK便利商店   │車，附載壬○○共同前往便利│菸        │1項第3款加│
 │  │                  │超商，壬○○及「阿鵬」2 人│          │重強盜罪  │
 │  │                  │進入店內後，由壬○○手持客│          │          │
 │  │                  │觀上足供兇器使用之美工刀，│          │          │
 │  │                  │向店員乙○○恫稱搶劫，並要│          │          │
 │  │                  │求店員乙○○開啟收銀台、抽│          │          │
 │  │                  │屜，隨即由「阿鵬」取走其內│          │          │
 │  │                  │置放之現金、香菸，2 人得手│          │          │
 │  │                  │財物後，共同騎乘上開機車離│          │          │
 │  │                  │去，並將所得款項花用殆盡。│          │          │
 ├─┼─────────┼─────────────┼─────┼─────┤
 │11│於97年9月9日凌晨2 │姓名年籍不詳綽號為「小雞」│店員庚○○│刑法第330 │
 │  │時16分許，在桃園縣│之成年男子騎乘癸○○所有、│現金940元 │條第1項、 │
 │  │楊梅鎮○○路241號 │車牌號碼為IUQ-951 號重型機│          │第321條第 │
 │  │7-11便利商店      │車，附載壬○○，其2 人共同│          │1項第3款加│
 │  │                  │意圖不法所有，基於強盜犯意│          │重強盜罪  │
 │  │                  │聯絡，共同前往便利超商，黃│          │          │
 │  │                  │坤弘及「小雞」2 人進入店內│          │          │
 │  │                  │後，由壬○○手持客觀上足供│          │          │
 │  │                  │兇器使用之美工刀，迫使店員│          │          │
 │  │                  │庚○○至櫃臺外，「小雞」隨│          │          │
 │  │                  │即取走收銀機內置放之現金，│          │          │
 │  │                  │2 人得手財物後，共同騎乘上│          │          │
 │  │                  │開機車離去，並將所得款項花│          │          │
 │  │                  │用殆盡                    │          │          │
 │  │                  │。                        │          │          │
 ├─┼─────────┼─────────────┼─────┼─────┤
 │12│於97年9月10日凌晨3│壬○○與姓名年籍不詳綽號為│店員己○○│刑法第330 │
 │  │時許，在桃園縣龜山│「小雞」及「阿鵬」之成年男│現金4,650 │條第1項、 │
 │  │鄉○○路○段6號7-11│子共同前往便利超商，共同意│元、遊戲辣│第321條第 │
 │  │便利商店          │圖不法所有，基於強盜犯意聯│椒卡3張（ │1項第3款、│
 │  │                  │絡，由「小雞」在店外把風，│市價850元 │第4款加重 │
 │  │                  │壬○○與「阿鵬」2 人進入店│）        │強盜罪    │
 │  │                  │內後，由壬○○手持客觀上足│          │          │
 │  │                  │供兇器使用之美工刀，迫使店│          │          │
 │  │                  │員己○○進入員工休息室後，│          │          │
 │  │                  │「小雞」隨即進入櫃臺，取走│          │          │
 │  │                  │店內置放之現金，3 人得手財│          │          │
 │  │                  │物後離去，並將所得款項花用│          │          │
 │  │                  │殆盡。                    │          │          │
 └─┴─────────┴─────────────┴─────┴─────┘
附表二（本院撤銷改判部分如編號8 ；上訴駁回部分，原審主文
如編號1至7，編號9至12）
┌─┬─────────┬─────────────────┐
│編│      罪名        │      宣告刑                      │
│號│                  │                                  │
├─┼─────────┼─────────────────┤
│1 │共同意圖為自己不法│處有期徒刑柒年貳月。扣案之安全帽貳│
│  │之所有，攜帶兇器，│頂、外套壹件、手套參支、口罩壹個及│
│  │以強暴至使不能抗拒│美工刀壹把均沒收。                │
│  │，而取他人之物    │                                  │
├─┼─────────┼─────────────────┤
│2 │共同意圖為自己不法│處有期徒刑柒年貳月。扣案之安全帽貳│
│  │之所有，攜帶兇器，│頂、外套壹件、手套參支、口罩壹個及│
│  │以強暴至使不能抗拒│美工刀壹把均沒收。                │
│  │，而取他人之物    │                                  │
├─┼─────────┼─────────────────┤
│3 │共同意圖為自己不法│處有期徒刑柒年貳月。扣案之安全帽貳│
│  │之所有，攜帶兇器，│頂、外套壹件、手套參支、口罩壹個及│
│  │以強暴至使不能抗拒│美工刀壹把均沒收。                │
│  │，而取他人之物    │                                  │
├─┼─────────┼─────────────────┤
│4 │共同意圖為自己不法│處有期徒刑柒年貳月。扣案之安全帽貳│
│  │之所有，攜帶兇器，│頂、外套壹件、手套參支、口罩壹個及│
│  │以強暴至使不能抗拒│美工刀壹把均沒收。                │
│  │，而取他人之物    │                                  │
├─┼─────────┼─────────────────┤
│5 │共同意圖為自己不法│處有期徒刑柒年貳月。扣案之安全帽貳│
│  │之所有，攜帶兇器，│頂、外套壹件、手套參支、口罩壹個及│
│  │以強暴至使不能抗拒│美工刀壹把均沒收。                │
│  │，而取他人之物    │                                  │
├─┼─────────┼─────────────────┤
│6 │共同意圖為自己不法│處有期徒刑參年捌月。扣案之安全帽貳│
│  │之所有，攜帶兇器，│頂、外套壹件、手套參支、口罩壹個及│
│  │以強暴至使不能抗拒│美工刀壹把均沒收。                │
│  │，而取他人之物，未│                                  │
│  │遂                │                                  │
├─┼─────────┼─────────────────┤
│7 │共同意圖為自己不法│處有期徒刑柒年貳月。扣案之安全帽貳│
│  │之所有，攜帶兇器，│頂、外套壹件、手套參支、口罩壹個及│
│  │以強暴至使不能抗拒│美工刀壹把均沒收。                │
│  │，而取他人之物    │                                  │
├─┼─────────┼─────────────────┤
│8 │共同意圖為自己不法│處有期徒刑貳年。扣案之安全帽貳頂、│
│  │之所有，以恐嚇使人│外套壹件、手套參支、口罩壹個及美工│
│  │將本人之物交付    │刀壹把均沒收。                    │
│  │                  │                                  │
├─┼─────────┼─────────────────┤
│9 │共同意圖為自己不法│處有期徒刑柒年貳月。扣案之安全帽貳│
│  │之所有，攜帶兇器，│頂、外套壹件、手套參支、口罩壹個及│
│  │以強暴至使不能抗拒│美工刀壹把均沒收。                │
│  │，而取他人之物    │                                  │
├─┼─────────┼─────────────────┤
│10│共同意圖為自己不法│處有期徒刑柒年貳月。扣案之安全帽貳│
│  │之所有，攜帶兇器，│頂、外套壹件、手套參支、口罩壹個及│
│  │以強暴至使不能抗拒│美工刀壹把均沒收。                │
│  │，而取他人之物    │                                  │
├─┼─────────┼─────────────────┤
│11│共同意圖為自己不法│處有期徒刑柒年貳月。扣案之安全帽貳│
│  │之所有，攜帶兇器，│頂、外套壹件、手套參支、口罩壹個及│
│  │以強暴至使不能抗拒│美工刀壹把均沒收。                │
│  │，而取他人之物    │                                  │
├─┼─────────┼─────────────────┤
│12│共同意圖為自己不法│處有期徒刑柒年貳月。扣案之安全帽貳│
│  │之所有，攜帶兇器，│頂、外套壹件、手套參支、口罩壹個及│
│  │以強暴至使不能抗拒│美工刀壹把均沒收。                │
│  │，而取他人之物    │                                  │
└─┴─────────┴─────────────────┘
附表三
┌─┬─────────┬─────────────────┐
│編│      罪名        │      宣告刑                      │
│號│                  │                                  │
├─┼─────────┼─────────────────┤
│1 │共同意圖為自己不法│處有期徒刑柒年陸月。扣案之安全帽貳│
│  │之所有，攜帶兇器，│頂、外套壹件、手套參支、口罩壹個及│
│  │以強暴至使不能抗拒│美工刀壹把均沒收。                │
│  │，而取他人之物    │                                  │
├─┼─────────┼─────────────────┤
│2 │共同意圖為自己不法│處有期徒刑柒年陸月。扣案之安全帽貳│
│  │之所有，攜帶兇器，│頂、外套壹件、手套參支、口罩壹個及│
│  │以強暴至使不能抗拒│美工刀壹把均沒收。                │
│  │，而取他人之物    │                                  │
│  │                  │                                  │
├─┼─────────┼─────────────────┤
│3 │共同意圖為自己不法│處有期徒刑肆年。扣案之安全帽貳頂、│
│  │之所有，攜帶兇器，│外套壹件、手套參支、口罩壹個及美工│
│  │以強暴至使不能抗拒│刀壹把均沒收。                    │
│  │，而取他人之物，未│                                  │
│  │遂                │                                  │
├─┼─────────┼─────────────────┤
│4 │共同意圖為自己不法│處有期徒刑貳年。扣案之安全帽貳頂、│
│  │之所有，以恐嚇使人│外套壹件、手套參支、口罩壹個及美工│
│  │將本人或第三人之物│刀壹把均沒收。                    │
│  │交付              │                                  │
├─┼─────────┼─────────────────┤
│5 │共同意圖為自己不法│處有期徒刑柒年陸月。扣案之安全帽貳│
│  │之所有，攜帶兇器，│頂、外套壹件、手套參支、口罩壹個及│
│  │以強暴至使不能抗拒│美工刀壹把均沒收。                │
│  │，而取他人之物    │                                  │
└─┴─────────┴─────────────────┘

司法院資訊處製作；財團法人民間司法改革基金會備份。
